臺灣臺中地方法院刑事判決
110年度交訴字第158號
公  訴  人  臺灣臺中地方檢察署檢察官
被      告  李錦章


上列被告因肇事逃逸案件，經檢察官提起公訴（110年度偵字第
9445號）後，聲請法院改依協商程序而為判決，經本院進行協商
程序，判決如下：
    主  文
李錦章犯駕駛動力交通工具發生交通事故致人傷害而逃逸罪，累
犯，處有期徒刑肆月，如易科罰金，以新臺幣壹仟元折算壹日。
緩刑貳年，並應於判決確定後肆個月內向公庫支付新臺幣貳萬元
，且接受臺灣臺中地方檢察署所舉辦之法治教育貳場次。緩刑期
間付保護管束。
    犯罪事實及理由
一、犯罪事實：
　　李錦章於民國110年1月13日上午11時30分許，駕駛車牌號碼
    00-0000號自小客貨車（下稱上開汽車），沿臺中市霧峰區
    中正路由南往北方向行駛，於右轉信義路時（起訴書原載疏
    未注意後方來車，貿然右轉，業經公訴檢察官當庭更正刪除
    ），適劉柏均騎車牌號碼000-0000號普通重型機車（下稱上
    開機車），沿同方向行駛在李錦章所駕駛上開汽車之右後方
    ，見狀閃避不及，劉柏均所騎上開機車之車頭碰撞到李錦章
    所駕駛上開汽車之右後車身，劉柏均因此人車倒地，並受有
    右腕、右足及右腳踝挫傷、右腳踝擦傷之傷害(劉柏均未提
    出過失傷害告訴) 。詎李錦章明知其駕駛上開汽車發生交通
    事故致劉柏均受傷後，其係依法負有救助義務之人，理應將
    劉柏均送醫救治、或呼叫救護車、或報警處理等採取救護或
    其他必要措施，竟基於駕駛動力交通工具發生交通事故致人
    傷害而逃逸之犯意，未對劉柏均為上開措施，且未得到劉柏
    均之同意，即逕自駕駛上開汽車離開現場而逃逸。嗣經警循
    線查悉上情。
二、證據：
  ㈠被告於本院審理時之自白。
  ㈡被告於警詢及偵查中之供述。
  ㈢證人即告訴人劉柏均於道路交通事故談話紀錄表、警詢時之
    供述、證述。
  ㈣職務報告、道路交通事故現場圖、道路交通事故調查報告表
    （一）、（二）、臺中市政府警察局交通事故補充資料表、
    車禍現場及車損照片、行車紀錄器畫面擷取照片、亞洲大學
    附屬醫院診斷證明書、臺中市政府警察局道路交通事故肇事
    人自首情形紀錄表、車籍資料。
三、本案經檢察官與被告於審判外進行協商而達成合意，且被告
    已認罪，其合意內容如主文所示。經查，上開協商合意並無
    刑事訴訟法第455條之4第1項所列情形，檢察官聲請改依協
    商程序而為判決，本院爰不經言詞辯論，於協商合意範圍內
    為協商判決。
四、附記事項：
  ㈠新舊法比較：
    按行為後法律有變更者，適用行為時之法律。但行為後之法
    律有利於行為人者，適用最有利於行為人之法律，刑法第2
    條第1項定有明文。查被告本案行為後，刑法第185條之4業
    於110年5月28日修正公布施行，並於同年月30日生效，修正
    前刑法第185條之4規定：「駕駛動力交通工具肇事，致人死
    傷而逃逸者，處1年以上7年以下有期徒刑。」，修正後刑法
    第185條之4則規定：「駕駛動力交通工具發生交通事故，致
    人傷害而逃逸者，處6月以上5年以下有期徒刑；致人於死或
    重傷而逃逸者，處1年以上7年以下有期徒刑。犯前項之罪，
    駕駛人於發生交通事故致人死傷係無過失者，減輕或免除其
    刑。」。經比較新舊法之結果，修正後刑法第185條之4之規
    定較有利於被告，依刑法第2條第1項但書規定，自應適用最
    有利於被告之修正後刑法第185條之4第1項規定論處。
  ㈡查被告前因業務過失致死案件，經臺灣高等法院臺中分院以1
    06年度交上訴字第469號判決判處有期徒刑2月確定，於106
    年11月14日易科罰金執行完畢之情，有臺灣高等法院被告前
    案紀錄表在卷可稽，被告受有期徒刑執行完畢，5年以內故
    意再犯本案有期徒刑以上之罪，應依刑法第47條第1項規定
    ，論以累犯。
  ㈢公訴檢察官當庭表示被告有修正後刑法第185條之4第2項規定
    之適用，並依法先加後減之。
　㈣被告已與被害人劉柏均和解，並已依和解書內容履行完畢之
    情，有和解書、本院電話紀錄表附卷可參。
　㈤查被告前未曾因故意犯罪受有期徒刑以上刑之宣告，有臺灣
    高等法院被告前案紀錄表在卷可稽。是被告符合刑法第74條
    第1項第1款緩刑之要件，附此敘明。
五、應適用之法條：
    刑事訴訟法第455條之2第1項第1款、第455條之4第2項、第
    455條之8、第454條第1項，刑法第2條第1項但書、（修正後
    ）第185條之4第1項前段、第2項、第47條第1項、第41條第1
    項前段、第74條第1項第1款、第2項第4款、第8款、第93條
    第1項第2款。
六、協商判決除有刑事訴訟法第455條之4第1項第1款於本訊問程
    序終結前，被告撤銷協商合意或檢察官撤回協商聲請者；第
    2款被告協商之意思非出於自由意志者；第4款被告所犯之罪
    非第455條之2第1項所定得以聲請協商判決者；第6款被告有
    其他較重之裁判上一罪之犯罪事實者；第7款法院認應諭知
    免刑或免訴、不受理者情形之一，或違反同條第2項「法院
    應於協商合意範圍內為判決。法院為協商判決所科之刑，以
    宣告緩刑、2年以下有期徒刑、拘役或罰金為限」之規定者
    外，不得上訴。
七、如有上開得上訴情形，而不服本判決，應於送達判決後20日
    內向本院提出上訴書狀，並應敘述具體理由；其未敘述上訴
    理由者，應於上訴期間屆滿後20日內向本院補提理由書（均
    須按他造當事人之人數附繕本）「切勿逕送上級法院」。 
本案經檢察官張容姍提起公訴，檢察官宋恭良、張凱傑到庭執行
職務。 　　
中　　華　　民　　國　　110 　年　　9 　　月　　29　　日
                  刑事第五庭    審判長法  官  唐中興
　　　　　　　　　
                                      法  官  黃世誠
　　　　　　　　　　　　　　　　　　　
                                      法　官　黃佳琪
以上正本證明與原本無異。
如不服本判決應於收受送達後20日內向本院提出上訴書狀，並應
敘述具體理由；其未敘述上訴之理由者，應於上訴期間屆滿後20
日內向本院補提理由書（均須按他造當事人之人數附繕本）「切
勿逕送上級法院」。
告訴人或被害人如不服判決，應備理由具狀向檢察官請求上訴，
上訴期間之計算，以檢察官收受判決正本之日起算。
                                      書記官  顏偉林
中　　華　　民　　國　　110 　年　　9 　　月　　29　　日

附錄論罪科刑法條：
（修正後即現行）中華民國刑法第185條之4
駕駛動力交通工具發生交通事故，致人傷害而逃逸者，處6月以
上5年以下有期徒刑；致人於死或重傷而逃逸者，處1年以上7年
以下有期徒刑。
犯前項之罪，駕駛人於發生交通事故致人死傷係無過失者，減輕
或免除其刑。